臺灣臺南地方法院刑事判決　　　　　　 96年度簡上字第112號
上　訴　人　臺灣臺南地方法院檢察署檢察官
被　　　告　甲○○
上列上訴人因被告違反商業會計法案件，不服本院中華民國96年
2月5日96年度簡字第386號第一審簡易判決（原起訴案號：95年
度偵字第14842號），提起上訴，本院管轄之第二審合議庭判決
如下：
    主  文
上訴駁回。
    事  實
一、本院審理結果，認第一審簡易判決認事、用法及量刑均無不
    當，應予維持，並引用第一審簡易判決書及檢察官起訴書記
    載之事實、證據及理由（如附件）。
二、原審以被告甲○○罪證明確，依刑事訴訟法第四百四十九條
    第二項、第四百五十四條第二項，修正前商業會計法第七十
    一條第二款，刑法第二條第一項前段、第十一條前段、第七
    十四條第一項第一款、修正前第四十一條第一項前段，修正
    前罰金罰鍰提高標準條例第二條之規定，量處如原判決主文
    所示之刑，及諭知緩刑二年，本院經核原判決認事用法，並
    無不合，量刑亦稱妥適。檢察官之上訴意旨係依告訴人大頂
    美窯業股份有限公司具狀請求上訴，認被告燒燬公司傳票、
    帳簿，造成告訴人對於被告有無背信、侵占、偽造文書等不
    法行為舉證不便，亦使各股東因帳目不清而針鋒相對，原審
    僅判處有期徒刑四月，並宣告緩刑，違反量刑比例原則等語
    。惟按關於刑之量定，係實體法上賦予法院得為自由裁量之
    事項，倘其未有逾越法律所規定之範圍，或濫用其權限，即
    不得任意指摘為違法（最高法院七十五年度臺上字第七○三
    三號判例意旨參照），且在同一犯罪事實與情節，如別無其
    他加重或減輕之原因，下級審量定之刑，亦無過重或失輕之
    不當情形，則上級審法院對下級審法院之職權行使，原則上
    應予尊重（最高法院八十五年度臺上字第二四四六號判決意
    旨參照）。經查，本件被告所犯之修正前商業會計法第七十
    一條第二款之罪，其法定刑為「五年以下有期徒刑、拘役或
    科或併科新臺幣十五萬元以下罰金」，原審審酌被告之素行
    、犯罪之動機、目的等一切情狀，於法定刑範圍內，本諸裁
    量權，量處被告有期徒刑四月，及諭知易科罰金之折算標準
    ，並以被告未曾因故意犯罪受有期徒刑以上刑之宣告，因一
    時失慮未周，致罹本罪名，犯後已於原審訊問時坦承犯罪，
    尚有悔意，其經此教訓後，應知所警惕，信無再犯之虞，而
    併予宣告緩刑二年，難謂有何違法失當之處。至被告是否另
    涉有告訴人所指之背信、侵占、偽造文書等罪嫌，並不因本
    案刑事判決之宣告，而受有影響，且告訴人業已向臺灣臺南
    地方法院檢察署提出上開刑事告訴，現由該署檢察官偵辦中
    ，有臺灣高等法院被告前案紀錄表一份在卷足憑。從而，檢
    察官以原審量刑過輕為由，提起上訴，請求撤銷改判，為無
    理由，應予駁回。
據上論斷，應依刑事訴訟法第四百五十五條之一第一項、第三項
、第三百六十四條、第三百七十三條、第三百六十八條，判決如
主文。
本案經檢察官乙○○到庭執行職務。
中　　華　　民　　國　　96　　年　　7 　　月　　10　　日
                  刑事第六庭  審判長法　官　張瑛宗
                                    法　官  黃莉莉
                                    法　官  孫淑玉
以上正本證明與原本無異。
不得上訴。
                                    書記官  馬愛君
中　　華　　民　　國　　96　　年　　7 　　月　　10　　日
附錄本案論罪科刑法條全文：
修正前商業會計法第71條
商業負責人、主辦及經辦會計人員或依法受託代他人處理會計事
務之人員有左列情事之一者，處五年以下有期徒刑、拘役或科或
併科新臺幣十五萬元以下罰金：
一、以明知為不實之事項，而填製會計憑證或記入帳冊者。
二、故意使應保存之會計憑證、帳簿報表滅失毀損者。
三、意圖不法之利益而偽造、變造會計憑證、帳簿報表內容或撕
    毀其頁數者。
四、故意遺漏會計事項不為記錄，致使財務報表發生不實之結果
    者。
五、其他利用不正當方法，致使會計事項或財務報表發生不實之
    結果者。
現行商業會計法第71條
商業負責人、主辦及經辦會計人員或依法受託代他人處理會計事
務之人員有下列情事之一者，處五年以下有期徒刑、拘役或科或
併科新臺幣六十萬元以下罰金：
一、以明知為不實之事項，而填製會計憑證或記入帳冊。
二、故意使應保存之會計憑證、會計帳簿報表滅失毀損。
三、偽造或變造會計憑證、會計帳簿報表內容或毀損其頁數。
四、故意遺漏會計事項不為記錄，致使財務報表發生不實之結果
    。
五、其他利用不正當方法，致使會計事項或財務報表發生不實之
    結果。
